【裁判字號】    98,交聲,1611
【裁判日期】    980623
【裁判案由】    違反道路交通管理處罰條例聲明異議
【裁判全文】
臺灣臺北地方法院交通事件裁定        98年度交聲字第1611號
原處分機關  臺北市交通事件裁決所
異  議  人  甲○○
即受處分人
上列異議人即受處分人因違反道路交通管理處罰條例案件，對於
臺北市交通事件裁決所民國98年4 月14日所為北市裁罰字第裁22
-AYO635456號處分（原處分案號：臺北市政府警察局北市警交大
字第AYO635456 號），聲明異議，本院裁定如下：
    主  文
原處分撤銷。
甲○○爭道行駛有不依規定駛入來車道之情形，處罰鍰新臺幣陸
佰元，並記違規點數壹點。
    理  由
一、按汽車駕駛人，爭道行駛有不依規定駛入來車道之情形，處
    新臺幣（下同）6 百元以上1 千8 百元以下罰鍰；且有前開
    情形者，記違規點數1 點，道路交通管理處罰條例第45條第
    1 項第3 款、第63條第1 項第1 款分別定有明文。至於同條
    例第45條第1 項第12款所謂任意跨越兩條車道行駛，應指同
    向之兩車道，倘跨越雙黃線即跨越對向車道行駛，應屬前揭
    第3 款所指之不依規定駛入來車道，應予辨明。
二、本件受處分人即異議人甲○○於民國98年2 月26日上午11時
    33分許，騎乘車牌號碼263-BGT 號重型機車行經臺北市○○
    路，跨越雙黃線行駛，經臺北市政府警察局萬華分局大理街
    派出所警員林竣民拍照採證後，移由萬華分局交通分隊執法
    組認為違反道路交通管理處罰條例第45條第1 項第12款規定
    ，依此掣單舉發；嗣受處分人於通知單上所載應到案日期前
    向臺北市交通事件裁決所提出申訴，經原舉發單位調查結果
    ，仍認受處分人有其上開違規之行為，臺北市交通裁決所乃
    依同上規定，裁處異議人罰鍰6 百元，並記違規點數1 點等
    情，有舉發違反道路交通管理事件通知單、臺北市政府警察
    局萬華分局函、臺北市交通事件裁決所違反道路交通管理事
    件裁決書在卷可按。
三、受處分人異議意旨略以：(一)伊每日下午習慣騎車前往西門町
    ，當日因受迫於大型公車，不得不跨越雙黃線行駛，係為本
    身安全考量；(二)但本件罰單之違規時間係當日上午11時33分
    許，當時伊並未騎車外出，且除此罰單外，於同日下午3 時
    24分許，在相近路段，又被開同一事由之罰單，1 張罰單已
    達到教育警惕目的，請求減免其罰云云。
四、本院經查：
  (一)受處分人所有之車牌號碼263-BGT 號重型機車，於上開時、
    地跨越雙黃線行駛之事實，有採證照片1 張附卷可稽。受處
    分人雖否認當日上午有騎車外出云云，但受處分人承認當日
    下午3 時24分許，騎車行經臺北市○○路○ 段時，跨越雙黃
    線行駛之行為，經臺北市政府警察局萬華分局交通分隊警員
    徐文章拍照後，掣單舉發之事實，此經臺北市政府警察局萬
    華分局98年5 月8 日北市警萬分交字第09831357700 號函檢
    附申訴查詢案件明細表、採證照片在卷足憑。觀諸當日下午
    3 時24分許之採證照片，受處分人下半身穿著深色長褲及深
    咖啡色皮鞋，恰與本件採證照片相同。受處分人空言辯稱：
    上午沒出門云云，又未舉證證明當日上午有何人借用其機車
    ，自非可採。再者，觀諸本件採證照片顯示，在受處分人機
    車右側車輛，由車輪直徑判斷，應係一般小客車，而非大型
    公車，況機車本應行駛最外側車道，受處分人自不得以車輛
    擁擠作為跨入來向車道行駛之理由。至於受處分人質疑2 件
    舉發時間過近云云。惟本件舉發違規行為時間於98年2 月26
    日上午11時33分許，而另件違規時間於同日下午13時24分32
    秒，且本件舉發機關為臺北市政府警察局萬華分局大理街派
    出所，舉發人係警員林竣民，而另件舉發者為萬華分局交通
    分隊警員徐文章，顯屬相異之2 違規行為，應無重複處罰之
    虞。受處分人以此置辯，應係卸責之詞。綜上，原處分機關
    認定受處分人於前開時、地有跨越雙黃線行駛之行為，應堪
    認定。
  (二)然而，原處分所載違規事實為「任意駛出邊線」，顯與受處
    分人跨越雙黃線行駛之違規行為不合。又本件原處分機關固
    依據臺北市政府警察局萬華分局交通分隊引用之法條，即道
    路交通管理處罰條例第45條第1 項第12款規定，予以裁罰，
    惟依首揭說明，受處分人跨越雙黃線行駛，已屬駛入來車道
    之違規行為，而與單純跨越兩條車道行駛之情形不同，故舉
    發單位及原處分機關適用法條，亦有違誤。從而，應由本院
    另依道路交通管理處罰條例第45條第1 項第3 款之規定，重
    為裁罰。
五、綜上，受處分人聲明異議固無理由，惟原處分記載之違規事
    實及違反法條，既有前揭所述之違誤，應由本院將原處分撤
    銷，另依道路交通管理處罰條例第45條第1 項第3 款之規定
    ，自為裁定罰鍰6 百元，加記違規點數1 點，以資適法。
六、依道路交通案件處理辦法第20條前段，裁定如主文。
中    華    民    國    98    年    6     月    23    日
                  交通法庭  法  官  林晏如
上正本與原本無異。
如不服本裁定，應於送達後5日內向本院提出抗告狀。
                            書記官  楊盈茹
中    華    民    國    98    年    6     月    24    日


司法院資訊處製作；財團法人民間司法改革基金會備份。
